Inventaris van het archief van prof. dr. W. Ph. Coolhaas [levensjaren 1889-1981], 1905-1991
Nationaal Archief, Den Haag
- Aanvulling 2015, VI
  - Stukken betreffende zijn hoogleraarschap te Utrecht en zijn woning te Bilthoven., 1955-1967; 79; 1 omslag
    Vergunning tot ingebruikneming van woongelegenheid van Gezichtslaan 71, Bilthoven, Gemeente De Bilt, d.d. 21 december 1955
    Afschrift van het besluit van zijn benoeming tot buitengewoon hoogleraar aan de Rijksuniversiteit te Utrecht, 15 maart 1955
    Afschrift van het besluit van zijn benoeming tot gewoon hoogleraar aan de Rijksuniversiteit te Utrecht, 15 maart 1965
    Afschrift van een verklaring door Curatoren der Rijksuniversiteit te Utrecht van eervol ontslag op eigen verzoek per 1 september 1967
    Overzicht door Coolhaas van zijn werkzaamheden en andere functies als hoogleraar
  - Typescript ‘Geschiedenis van Zuid-Afrika door dr. W.Ph. Coolhaas’., z.j.; 80; 1 omslag
  - Teksten van door Coolhaas geschreven boekrecensies (in typescript en gedrukt), met ingekomen brieven over deze en andere publicaties van zijn hand., 1947-1979; 81; 1 omslag
  - Catalogus van tentoonstelling Wonen in de wijde wereld: Een tentoonstelling van de stichting Cultuurgeschiedenis van de Nederlanders Overzee, 1963-1964 (inleiding door Coolhaas), met knipsels en ingekomen brieven., 82; 1 omslag
  - Overdrukken van enkele publicaties van Coolhaas., 1941, 1965; 83; 1 omslag
    ‘Lord Durham en Canada: Uit de wordingsgeschiedenis van het eerste Dominion’, Tijdschrift voor Geschiedenis 56/1 (1941)
    ‘De overgave van Amboina in 1810 en de executie van kolonel Filz’, Bijdragen voor de Vaderlandsche Geschiedenis en Oudheidkunde, Reeks VIII, deel 3 (1941) p. 55-94
    ’Een bron van het historische gedeelte van Hugo de Groots De Jure Praedae’, Bijdragen en Mededelingen van het Historisch genootschap, deel 79 (1965) p. 415-540